【裁判字號】    88,易,1212
【裁判日期】    890210
【裁判案由】    公然侮辱
【裁判全文】
臺灣士林地方法院刑事判決                        八十八年度易字第一二一二號
    聲  請  人  臺灣士林地方法院檢察署檢察官
    被      告  乙○
右列被告因公然侮辱案件，經檢察官聲請簡易判決處刑（八十八年度偵字第四五五○
號），本院士林簡易庭認不宜以簡易判決，移由本院普通庭依通常程序審理，本院判
決如左：
    主  文
乙○公然侮辱人，處罰金壹仟元，如易服勞役，以參佰元折算壹日。緩刑貳年。
    事  實
一、乙○於民國八十八年四月二十三日上午十一時二十分許，在臺灣士林地方法院第
    十六法庭，本院公開審理八十八年度易字第二五二號被告甲○與陳樹人妨害家庭
    案件時，因不滿甲○破壞其婚姻及家庭生活，竟當庭辱罵甲○：「這一次碰到女
    老千」等語，而公然侮辱之。
二、案經甲○訴由臺灣士林地方法院檢察署檢察官偵查後聲請簡易判決處刑。
    理  由
一、訊據被告乙○固坦承於前揭時地向審判長稱告訴人甲○是「女老千」一語之事實
    不諱，惟否認有侮辱之故意，辯稱：伊當時係向法官陳述事實，並非當面辱罵告
    訴人，並無侮辱告訴人之意思云云。然查：本件被告於公開審理之法庭，當眾稱
    告訴人為「女老千」之事實，業據被告於偵查與本院審理中自白不諱，核與告訴
    人甲○指訴情節相符，且經本院當庭勘驗事發當日庭訊錄音帶無誤（參見本院八
    十八年十月十八日訊問筆錄），經核以「女老千」一語評價他人之作為，客觀上
    業已達到貶損他人名譽及尊嚴之程度，且在公開審理之法庭為此陳述，已達於在
    法庭之人共見共聞之公然狀態，告訴人亦因而感到其人格受損而提出告訴，足認
    被告為此陳述業已公然侮辱告訴人，要不以當面辱罵告訴人為必要，始認係出於
    侮辱之故意，況被告亦自承係不滿於告訴人破壞其家庭之行徑，而稱其為「女老
    千」，其確有侮辱之意思甚明，被告辯稱僅係向法官陳述事實云云，無非卸責之
    詞，不足採信，本件事證明確，被告犯行已堪認定，應依法論科。
二、核被告乙○所為，係犯刑法第三百零九條第一項之公然侮辱罪。爰審酌被告之生
    活狀況、智識程度、素行良好並無犯罪紀錄，因告訴人與其夫陳樹人發生姦情，
    而犯本罪之動機、目的、手段及所生危害、犯罪後之態度等一切情狀，量處如主
    文所示之刑，並諭知易服勞役之折算標準，以示懲儆。又被告前未曾受有期徒刑
    以上刑之宣告，有本院被告全國前案紀錄表、臺灣高等法院檢察署刑案紀錄簡覆
    表各一份附卷可稽，因一時氣憤，短於思慮，致觸犯本案犯行，經此刑之教訓，
    當知所警惕，而無再犯之虞，本院認為前開對其宣告之刑，以暫不執行為適當，
    爰宣告緩刑二年，以啟自新。
三、公訴意旨另以被告尚於當日辱罵告訴人稱：「妳以前有犯過案」，認此部分亦涉
    有公然侮辱罪嫌云云，惟查經本院勘驗當日開庭庭訊錄音帶顯示，被告係陳述：
    「據聞她（按指告訴人）在八十五年因為錢的關係有犯案的前科紀錄，是不是確
    實需要去查證，‧‧‧」（見本院八十八年十月十九日訊問筆錄）等語，應無侮
    辱告訴人人格之意思，此部分不能證明被告犯罪，此外復查無其他積極證據足資
    認定被告此部分有公然侮辱之犯行，原應為無罪之諭知，惟公訴意旨認此部分與
    前開有罪部分有實質上一罪關係，爰不另為無罪之諭知，附此敘明。
據上論斷，應依刑事訴訟法第四百五十二條、第二百九十九條第一項前段，刑法第三
百零九條第一項、第四十二條第二項、第七十四條第一款，罰金罰鍰提高標準條例第
一條前段、第二條，判決如主文。
本案經檢察官徐文豪到庭執行職務
中    華    民    國      八十九      年      二      月      十      日
                                  臺灣士林地方法院刑事第一庭
                                          法  官
右正本證明與原本無異。
如不服本判決，應於判決送達後十日內，向本院提出上訴狀。
                                          書記官
中    華    民    國      八十        年              月              日


司法院資訊處製作；財團法人民間司法改革基金會備份。
